# 低于成本价出售存货给境外子公司

提问人：18691570661 时间：2023-07-25 10:16:02
@chenyiwei 陈版主好
公司是拟境内ipo，目前境内母公司处于股改阶段。母公司以低于成本价格出售存货给境外全资子公司，原因系为支持境外子公司经营发展，最终导致利润留存在境外。
项目组认为，这项操作可能存在的风险有：
1 、利润转移的税收风险；
2 、关联交易定价风险；
3 、存货跌价风险；如果这批存货到达境外后没有对外销售、或者向最终客户的销售价格低于集团内的成本价，其实从母公司看存在存货跌价的迹象。
项目组的疑问是：
1 、公司以“支持境外全资子公司发展”的理由进行这项低于成本价的关联交易，是否是可以接受的？
2 、这项非公允的关联交易是否构成了上市的实质性障碍？
3 、因股改仅涉及境内母公司的单体报表，请问项目组在执行审计程序时，除了考虑前述存货在境外的状态外，是否还需要补充执行其他程序？

回答人：chenyiwei
1 、该理由能否接受，取决于具体情况，例如该境外子公司所在国家或地区是否为发行人努力开拓的重点市场、该市场的具体状况等。总之对该项支持要有合理的商业理由，不能简单讨论能否接受的问题。
2 、视情况而定，包括有无合理商业理由，所涉及的税务、外汇管理等方面的合规性问题及其应对等。
3 、除了考虑前述各项问题以外，还建议关注前述问题可能导致母公司受处罚的风险是否谨慎确认了预计负债；对于关联方特别纳税调整所造成的不确定性的处理；商品在境外的销售情况是否有必要对境内存货计提减值等。